臺灣臺中地方法院刑事判決　　　　　　　99年度訴字第3514號
公　訴　人　臺灣臺中地方法院檢察署檢察官
被　　　告　彭偉恩
上列被告因毒品危害防制條例案件，經檢察官提起公訴（99年度
毒偵字第3977號），被告於準備程序中就被訴事實為有罪之陳述
，受命法官於聽取當事人之意見後，由本院合議庭裁定由受命法
官獨任以簡式審判程序判決如下：
    主    文
彭偉恩施用第一級毒品，累犯，處有期徒刑拾月。
    犯罪事實
一、彭偉恩前於民國九十四年間因施用毒品案件，經依法院裁
    定送入觀察勒戒處所觀察勒戒，經評定認無繼續施用毒品傾
    向後，於九十四年五月二十四日釋放，並由臺灣臺中地方法
    院檢察署檢察官以九十四年度毒偵字第一七一三號為不起訴
    處分確定。於九十八年間因施用第二級毒品案件，經法院
    判處有期徒刑三月確定，於九十九年三月三十日易科罰金執
    行完畢。因於九十九二月二十一日施用第一級毒品及於同
    年月二十四日施用第二級毒品，嗣於同年月二十五日為警查
    獲之案件，經本院以九十九年度訴字第一二二一號判處有期
    徒刑六月、四月，應執行有期徒刑九月確定。詎猶不知悔改
    ，復基於施用第一級毒品及第二級毒品之犯意，於九十九年
    四月五日十九時許，在臺中市○○區○街一巷115號其住處
    內，以將第一級毒品海洛因及第二級毒品甲基安非他命同時
    置於玻璃球內再以火燒烤吸其煙氣之方式，同時施用第一級
    毒品海洛因及第二級毒品甲基安非他命一次。嗣於九十九年
    四月八日十四時三十分許，為警持本院核發之搜索票至彭偉
    恩上址住處內實施搜索，雖未為警查扣何證物，惟仍於警發
    覺其上開施用第二級毒品甲基安非他命行為前，主動向警供
    出上開施用第二級毒品行為，並接受裁判。嗣經彭偉恩同意
    而經警採集彭偉恩尿液送請中山醫學大學附設醫院檢驗科藥
    物檢測中心出具之檢驗結果，呈現海洛因代謝物之可待因、
    嗎啡陽性反應及呈甲基安非他命代謝物之甲基安非他命及安
    非他命陽性反應，而查獲上情。
二、案經臺中市警察局第五分局報告臺灣臺中地方法院檢察署檢
    察官偵查起訴。
    理  由
一、本件被告彭偉恩所犯係死刑、無期徒刑、最輕本刑為三年以
    上有期徒刑以外之罪，其於準備程序中就被訴事實為有罪之
    陳述，經告知被告簡式審判程序之旨，並聽取公訴人及被告
    之意見後，本院合議庭認為適宜而裁定由受命法官獨任進行
    簡式審判程序，合先敘明。
二、訊據被告彭偉恩對於上揭犯罪事實坦承不諱，且被告於上揭
    時地為警查獲後，經警採集其尿液送驗結果，確呈現海洛因
    代謝物之可待因、嗎啡陽性反應及呈甲基安非他命代謝物之
    甲基安非他命及安非他命陽性反應，此有中山醫學大學附設
    醫院檢驗科藥物檢測中心出具之檢驗報告一份存卷可稽，足
    認被告自白與事實相符，堪可採信。又被告前於九十四年
    間因施用毒品案件，經依法院裁定送入觀察勒戒處所觀察勒
    戒，經評定認無繼續施用毒品傾向後，於九十四年五月二十
    四日釋放，並由臺灣臺中地方法院檢察署檢察官以九十四年
    度毒偵字第一七一三號為不起訴處分確定。於九十八年間
    因施用第二級毒品案件，經法院判處有期徒刑三月確定，於
    九十九年三月三十日易科罰金執行完畢。因於九十九二月
    二十一日施用第一級毒品及於同年月二十四日施用第二級毒
    品，嗣於同年月二十五日為警查獲之案件，經本院以九十九
    年度訴字第一二二一號判處有期徒刑六月、四月，應執行有
    期徒刑九月確定等節，有臺灣高等法院被告前案紀錄表一份
    在卷可憑。綜上所述，本案事證明確，被告犯行堪以認定。
三、核被告所為，係犯毒品危害防制條例第十條第一項之施用第
    一級毒品罪及同條例第十條第二項之施用第二級毒品罪。被
    告施用第一級毒品及施用第二級毒品前，持有第一級及第二
    級毒品之低度行為，應分別為其施用之高度行為所吸收，均
    不另論罪。被告於同一時間同時施用第一級毒品及第二級毒
    品，係以一行為同時觸犯二罪名，為想像競合犯，應依刑法
    第五十五條規定從一重之施用第一級毒品罪處斷。查，被告
    係於警察查悉其本案犯行前即主動向警供承前揭施用第二級
    毒品行為，業據證人即查獲被告之警察許鴻鳴於審理中結證
    明確，並有警察連偵傑製作之職務報告一份在卷可稽(見警
    卷第三頁)。至證人即警察連偵傑於審理中雖證稱：「(本件
    是如何知道被告有施用第二級毒品甲基安非他命？)在家裡
    有看到類似吸食毒品的東西。」、「(為何沒有扣案？)我們
    看到的是一些吸管，剪成一截一截，我們有懷疑。」、「(
    你們懷疑什麼？)我懷疑他吸食安非他命。」、「(這些吸管
    有無拍照或扣案？)這些吸管我記得有拍現場，照片在同事
    那邊，下次庭呈。」、「(上次開庭請你攜帶的資料有無帶
    來？)庭呈現場照片二張。」、「(照片何處可以看到被告使
    用安非他命的跡證？)如照片上箭頭所示。證人當場在照片
    上標示箭頭，並簽名寫上日期。(按照片見本院卷第三三頁)
    」、「(照片是何物？)在電腦那邊我們有看到打火機，打火
    機是屬於小火，有插一支牙籤，有改裝過，是小的火苗，『
    我們同事許鴻鳴就說你還是有在用』，那時候我跟他父親、
    舅舅剛好在談找的原因，是竊盜案，然後因為他的車子有出
    現在竊盜現場，我們那天請搜索票來搜索的原因是竊盜案，
    在被告房間我們是沒有看到有竊盜的贓證物，然後我同事許
    鴻鳴在電腦上面有看到打火機及小吸管，剪成一段一段的，
    被告也有跟我們坦承他有在吸食毒品，要我們不要告訴他的
    家人。」、「(上次庭期你說：你懷疑他吸食安非他命，既
    然你有懷疑他吸食安非他命，為何沒有針對打火機及吸管拍
    照？)因為這個部分打火機是一般人通常在用的有改裝過，
    那時候現場沒有拍，為什麼沒有拍我也不知道。這個也不能
    當呈堂證供。」、「(你所提出的二張照片，可以看到打火
    機？)看不到，被電腦遮住了。」、「(你所提出的二張照片
    ，可以看到吸管？)也看不到，被電腦遮住了。」、「(打火
    機是改裝過的又有吸管剪成一段一段，你還因此還懷疑他有
    吸食甲基安非他命，為何不扣案？)當時是他自己已經有承
    認他有吸食，我們想他有坦承，並不是因為看到打火機才懷
    疑他。」、「(你看到打火機及吸管時，究竟有無懷疑被告
    有施用安非他命？)看到這部分東西是我同事許鴻鳴看到，
    不是我看到的。」、「(針對你的部分，在被告坦承他有吸
    食安非他命之前，你有沒有懷疑被告還有在吸食安非他命？
    )有。」、「(你是依據什麼在懷疑？)我是依據經驗法則，
    第一被告有毒品前科，然後因為被告說他有關回來過，所以
    我認為他可能還沒有戒掉，他叫我不要告訴他的家人，說他
    有在施用毒品，那天情形就這樣。」云云，核與證人許鴻鳴
    於審理中結證：「(當天查獲你有無至現場？)有。」、「(
    本案被告在現場有無當場承認施用安非他命？)他是說他還
    有再吸食毒品，請我們不要告訴他父母，並沒有說是吸食什
    麼毒品，現場他也沒有說是怎麼吸，也沒有說最後一次吸是
    什麼時候。」、「(是你們先問他有無再吸食毒品，還是他
    主動說？)我記得是同事先問他說你還有無再施用，他才說
    有，不要告訴他父母。」、「(在被告承認之前，你有無懷
    疑他還在施用安非他命？)我沒有，其他同事我不知道。」
    、「(被告承認之前，你有無先發現有何與施用二級毒品相
    關之證物？)沒有。」、「(包括打火機跟吸管你都沒有先發
    現嗎？)那個我看不懂。」、「(所以在被告承認前，你並沒
    有因為看到打火機跟吸管而懷疑被告有施用二級毒品？)是
    。」、「(提示本院卷第三○頁背面，證人連偵傑於審理中
    證述：你有跟他說打火機是小火，可能還有再吃，他所述是
    否正確？（提示並告以要旨）)我記不起來，我今日講的都
    是依照我的記憶來陳述，而且有關打火機也不是相關證物，
    我不知道那是相關證物所以也就沒有查扣。」、「(現場有
    無看到吸管？)吸管沒有印象，並沒有查扣吸管。」等語情
    節不符，並與證人連偵傑自己於職務報告上所載「..警方於
    現場未發違法贓證物，惟彭嫌有多項毒品刑案資料，..。」
    等語(見警卷第三頁)不符，是證人連偵傑於審理中所證是否
    出於誤記既非無疑，即難遽採為不利於被告之認定。又按「
    刑法第六十二條前段自首減輕其刑之規定，本為使犯罪事實
    易於發覺及獎勵犯罪之人知所悔悟而設，故行為人茍在犯罪
    未發覺前，自行申告其犯罪事實於該管公務員，而受法律上
    之裁判，即生自首之效力，而連續犯係以一罪論，雖僅自首
    其中一部分之犯罪行為，偵查或審判中始查明他部分之犯罪
    行為，且經審判之結果係依所自首犯罪事實之罪名處斷，則
    基於一罪不可分之原則，全部犯行均以自首論。如自首加重
    竊盜，偵查或審判中經發現與之有連續犯關係之普通竊盜，
    則其就加重竊盜部分之犯罪行為自首，效力即及於未經自首
    之普通竊盜；惟若僅自首普通竊盜，嗣後始查明與之有連續
    犯關係之加重竊盜，因其就後者部分並無接受裁判之意思，
    即難謂係就輕罪普通竊盜自首之效力亦及於重罪之加重竊盜
    部分。」(最高法院八十九年度臺上字第七九八三號判決意
    旨參照)。查，被告於警詢中僅主動供承有本案施用第二級
    毒品甲基安非他命行為，並未坦承有本案施用海洛因行為，
    此有被告警詢筆錄一份在卷可稽(見警卷第四至七頁)，足見
    被告就施用第一級毒品海洛因犯行並不符自首並接受裁判之
    要件，本案既從一重之施用第一級毒品犯行處斷，本院因認
    本案不宜依刑法第六十二條規定減輕其刑，附此敘明。再查
    ，被告前於九十八年間因施用第二級毒品案件，經法院判處
    有期徒刑三月確定，於九十九年三月三十日易科罰金執行完
    畢，有臺灣高等法院被告前案紀錄表一份在卷可稽，其於受
    有期徒刑執行完畢後五年以內，再故意犯本件有期徒刑以上
    之罪，為累犯，應依法加重其刑。爰審酌被告前曾因施用毒
    品案件接受觀察勒戒處分，並曾因施用毒品案件，經法院判
    處罪刑確定且執行完畢在案，竟無視於毒品對於自身健康之
    戕害及國家對於杜絕毒品犯罪之禁令，猶施用毒品不輟，再
    為本案犯行；被告吸毒係戕害自己身心之行為及被告犯罪後
    於警詢中即主動向警供出施用第二級毒品行為，嗣於偵審中
    亦直承本案全部犯行，態度尚佳等一切情狀，量處如主文所
    示之刑。又本件雖從一重之施用第一級毒品罪處斷，惟被告
    本案犯罪行為既包括施用第二級毒品行為，則本院於量刑時
    自應一併考量其此部分之施用第二級毒品行為，並參酌被告
    前案施用第一、二級毒品犯行即本院九十九年度訴字第一二
    二一號所定之應執行刑等情狀，以達罰當其罪及符合比例原
    則目的，併此說明。
據上論斷，應依刑事訴訟法第二百七十三條之一第一項、第二百
九十九條第一項前段，毒品危害防制條例第十條第一項、第二項
、第二十三條第二項，刑法第十一條前段、第五十五條、第四十
七條第一項，判決如主文。
中    華    民    國   100    年    4     月    29    日
                  刑事第十一庭  法  官  江奇峰
以上正本證明與原本無異。
如不服本判決應於收受判決後10日內向本院提出上訴書狀，並應
敘述具體理由；其未敘述上訴理由者，應於上訴期間屆滿後20日
內向本院補提理由書（均須按他造當事人之人數附繕本）「切勿
逕送上級法院」。
                                書記官  林素珍
中    華    民    國   100    年    4     月    29    日
附錄論罪科刑法條：
毒品危害防制條例第十條第一項、第二項：
施用第一級毒品者，處六個月以上五年以下有期徒刑。
施用第二級毒品者，處三年以下有期徒刑。